臺灣高雄地方法院民事判決　　　　　 110年度雄簡字第1678號
原　　　告　何開芸　
　　　　　　蔡政璜　
被　　　告　林明志　

上列當事人間損害賠償事件，本於民國110 年11月1 日言詞辯論
終結院判決如下：
    主  文
原告之訴駁回。
訴訟費用由原告負擔。
    事實及理由
一、被告經合法通知未於言詞辯論期日到場，核無民事訴訟法第
    386 條各款所列情形，爰依原告聲請，由其一造辯論而為判
    決。
二、原告主張：被告林明志（原名林志銘）係小太陽商務中心股
    份有限公司（下稱小太陽公司）負責人，其於民國109 年9
    月間，向原告何開芸佯稱可處理解除銀行警示帳戶相關訴訟
    、並找檢察官加速處理云云，致原告何開芸陷於錯誤，原告
    何開芸並交付新臺幣（下同）1 萬元與被告，嗣因上開訴訟
    未見進展，原告何開芸始悉受騙。其後被告於同年9 月間，
    在通訊軟體LINE群組上，分別以「何開芸是混蛋，何開芸還
    在凹林志銘們去賄賂檢察官，就算一千萬給林志銘們，林志
    銘們也不配合作賄賂檢察官等違法事，且何開芸用毀謗方式
    以威脅加速處理，要檢舉何開芸」、「一定提告蔡政璜法務
    長」等語，而指摘、傳述足以毀損原告2 人名譽及社會評價
    之事，致使原告2 人之名譽權受損。為此，爰依侵權行為法
    律關係提起本件訴訟等語。並聲明：㈠被告應給付原告何開
    芸13萬元，並自起訴狀繕本送達之翌日起至清償日止按週年
    利率百分之5 計算之利息。㈡被告應給付原告蔡政璜11萬元
    ，並自起訴狀繕本送達之翌日起至清償日止按週年利率百分
    之5 計算之利息。
三、被告經合法通知，未於言詞辯論期日到場，核無民事訴訟法
    第386 條各款所列情形，爰依原告之聲請，由其一造辯論而
    為判決。
四、得心證之理由
  ㈠按因故意或過失，不法侵害他人之權利者，負損害賠償責任
    ；不法侵害他人之身體、健康、名譽、自由、信用、隱私、
    貞操，或不法侵害其他人格法益而情節重大者，被害人雖非
    財產上之損害，亦得請求賠償相當之金額，其名譽被侵害者
    ，並得請求回復名譽之適當處分，民法第184 條第1 項前段
    、第195 條第1 項固定有明文。惟侵權行為之成立，須行為
    人因故意過失不法侵害他人權利，亦即行為人須具備歸責性
    、違法性，並不法行為與損害間有因果關係，始能成立。
  ㈡原告前以被告上開行為涉及詐欺取財、背信、誹謗罪嫌為由
    ，對被告提起詐欺、背信、妨害名譽罪刑事告訴，經臺灣高
    雄地方檢察署偵查後以110 年度偵字第7732號為不起訴處分
    確定等情，有卷附上開偵查卷可稽（下稱系爭刑案）；又被
    告確實有受原告何開芸委託，協助其處理帳戶涉犯幫助詐欺
    之法律事務，且被告有於LINE群組「小太陽林柏儒」、「正
    皇蘋果親友」中陳述：「何開芸是混蛋，何開芸還在凹林志
    銘們去賄賂檢察官，就算一千萬給林志銘們，林志銘們也不
    配合作賄賂檢察官等違法事，且何開芸用毀謗方式以威脅加
    速處理，要檢舉何開芸」、「一定提告蔡政璜法務長」等語
    ，並有系爭刑案偵查卷可稽，是原告所主張此部分事實，自
    堪認定。
  ㈢至原告何開芸主張，被告稱可處理解除銀行警示帳戶相關訴
    訟、並找檢察官加速處理云云始交付1 萬元，係遭被告詐欺
    乙節，於系爭刑案不起訴處分書已認定：「細繹告訴狀檢附
    通訊軟體LINE群組小太陽林柏儒、正皇蘋果親友對話內容，
    被告林明志於群組對告訴人何開芸表示說好只負責帶告訴人
    何開芸去地檢署，其他交給司法單位處理，而且也有催促檢
    察官快點分案調查等語，告訴人何開芸另於群組中表示不曉
    得高雄按鈴申告能否與臺中併案等語，被告林明志另對告訴
    人蔡政璜表示你害我被何開芸誤會，我一定找律師對你提告
    等語，核與被告2 人辯稱相符，堪認被告林明志確有指示被
    告林柏儒協助或陪同告訴人何開芸前往本署按鈴申告，並促
    請本署分案後偵辦自明。」等節，且原告蔡政璜到庭陳稱：
    「我當時是任職被告小太陽集團擔任法務長，林柏儒也是小
    太陽集團裡面的員工。當時被告有指示我處理原告何開芸的
    官司，我還不清楚何小姐官司內容是什麼，我請被告要開公
    司名義的委任狀給我，因為我是公司的法務長，我只能受公
    司的委任，但是被告一直不開給我。被告在LINE上說要提告
    我，是因為被告一直說他跟原告何開芸的問題都是我害的，
    所以要告我。」等語（本院卷第123 頁），又原告何開芸陳
    稱：「我有一個警示帳戶的問題，被告說他可以幫我處理，
    可以帶我去找檢察官，讓事情可以加速處理完畢，所以我就
    付了1 萬元給被告，之後林柏儒有帶我到法院的法警室，問
    一下案情作一下筆錄，我就跟被告說根本不是見檢察官，我
    覺得被詐欺，因為也沒有加速我的案件可以進行完畢，之後
    被告就在LINE上說我叫他要去賄賂檢察官，我們就在LINE群
    組裡面討論這些事情，被告就講了這些事情，我就覺得我被
    被告凹，說這些無中生有的事情。」等語（本院卷第124 頁
    ），顯見被告確實有協助原告何開芸處理其訴訟案件，至於
    原告何開芸所認訴訟進度未見進展等情，本非被告得以掌控
    ，況原告何開芸對於委任被告處理事務之具體內容亦語焉不
    詳，是尚難以原告何開芸主觀認提告案件進度不如預期，即
    認被告有何詐欺之侵權行為。
  ㈣另原告2人雖主張被告上開言語，業已不法侵害其名譽而構
    成侵權行為云云。惟觀之起訴狀所附LINE截圖上下文整體觀
    之，並參諸原告何開芸自承：「這個群組是為了要處理我這
    個案子，被告才起的，被告說要加速處理這個事情，當時群
    組裡面有我、被告、林柏儒三個人。」等語（本院卷第124
    頁），及原告蔡政璜陳稱：「我本來有參與這群組，後來好
    像是被告把我踢出群組。」等語（本院卷第124 頁），堪認
    上開群組僅兩造及林柏儒等4 人為溝通特定事務之用途，且
    被告於群組內對原告何開芸委託協助訴訟一節所發表之言論
    ，僅係被告於LINE群組「小太陽林柏儒」表示有協助原告何
    開芸處理訴訟事務，並表示賄賂檢察官係不可行之違法行為
    ；另於LINE群組「正皇蘋果親友」對原告蔡政璜表示對於造
    成原告何開芸誤會情事欲提出告訴等情，僅係被告出於自辯
    或保護合法利益所為之陳述，縱有令原告主觀上難以忍受之
    文字，要屬適當評論，難認有何不實貶損原告名譽情事。從
    而，本件原告主張被告前揭言語業已構成對其名譽權之不法
    侵害云云，並非可採。
五、綜上所述，原告依侵權行為法律關係，請求被告應賠償原告
    何開芸13萬元、原告蔡政璜11萬元，及自起訴狀繕本送達被
    告翌日起至清償日止，按週年利率百分之5 計算之利息，為
    無理由，應予駁回。
六、本件事證已臻明確，兩造其餘之攻擊或防禦方法及所用之證
    據，經本院斟酌後，認為均不足以影響本判決之結果，爰不
    逐一論列，附此敘明。
七、訴訟費用負擔之依據：民事訴訟法第78條。
中    華    民    國   110    年    11     月    24   日
                  高雄簡易庭  法      官   鄧怡君
以上正本係照原本作成。
如對本判決上訴，須於判決送達後20日內向本院提出上訴狀。如
委任律師提起上訴者，應一併繳納上訴審裁判費。
中    華    民    國   110    年    11    月    24    日
                              書  記  官   吳語杰